臺灣雲林地方法院刑事判決　　　　　　　96年度交訴字第10號
公　訴　人　臺灣雲林地方法院檢察署檢察官
被　　　告　乙○○
上列被告因公共危險案件，經檢察官提起公訴（95年度偵字第61
74號），被告於準備程序進行中就被訴事實為有罪之陳述，經本
院聽取當事人意見後，認宜由獨任法官進行簡式審判程序，裁定
進行簡式審判程序，判決如下：
    主  文
乙○○駕駛動力交通工具肇事，致人受傷而逃逸，處有期徒刑柒
月；又服用酒類，不能安全駕駛動力交通工具而駕駛，處有期徒
刑伍月，應執行有期徒刑拾月。緩刑貳年。
乙○○於緩刑期間內，應於判決確定後向公庫支付新臺幣伍萬元
，分貳拾期支付，自判決確定之次月起，每月貳拾日（如遇例假
日，延至次壹工作日）支付新臺幣貳仟伍佰元，至期滿為止。
    事  實
一、乙○○於民國95年12月15日傍晚，在雲林縣崙背鄉朋友住處
    飲用酒類「保力達」後，已不能安全駕駛動力交通工具，竟
    仍駕駛車號5485-KC 號自小客車自該處出發，返回雲林縣東
    勢鄉同安村同安189 號住處，嗣於傍晚5 時55分沿褒忠鄉○
    ○村○○路由東往西方向行經該路11號前時，原應注意車前
    狀況，並隨時採取必要之安全措施，而依當時天候雖有小雨
    ，惟道路筆直、為柏油路面、無障礙、無缺陷、視距良好等
    情，並無不能注意之情事，乙○○竟疏於注意車前狀況及隨
    時採取必要之安全措施，並因飲酒不能安全駕駛而追撞前方
    丙○所騎乘之車號RZ7-059 號機車，致丙○人車倒地受有頭
    部外傷、頭皮擦傷、右肩鈍挫傷等傷害（乙○○涉犯過失傷
    害罪嫌部分另為不起訴之處分）。詎乙○○於肇事致丙○受
    傷後，竟萌生肇事逃逸之犯意，而未停車檢視，或採取任何
    救護措施，隨即駕車逃逸返回住處。嗣於同日晚間9 時許始
    在住處為警查獲，並測得呼氣酒精濃度為每公升0.80毫克。
二、案經被害人丙○訴由雲林縣警察局虎尾分局報告臺灣雲林地
    方法院檢察署檢察官偵查起訴。
    理  由
一、按本件被告乙○○所犯均係死刑、無期徒刑、最輕本刑為3
    年以上有期徒刑以外之罪，其於準備程序就前揭被訴事實為
    有罪之陳述，經告知簡式審判程序之旨，並聽取其與公訴人
    之意見後，本院認無不得或不宜改依簡式審判程序進行之情
    事，依刑事訴訟法第273 條之1 第1 項、第284 條之1 規定
    ，裁定本件由受命法官獨任進行簡式審判程序，合先敘明。
二、訊之被告乙○○對上揭犯罪事實均坦承不諱，並與被害人丙
    ○於警詢及偵查中證述之情節相符，復道路交通事故現場照
    片8 張、道路交通事故現場圖、道路交通事故調查報告表(一)
    、(二)、被害人丙○之若瑟醫院診斷證明書、被告之酒精濃度
    測定值列印單、刑法第185 條之3 案件觀察紀錄表及雲林縣
    警察局舉發違反道路交通管理事件通知單2 張在卷可稽。按
    刑法第185 條之3 中所定不能安全駕駛動力交通工具而駕駛
    罪，係屬抽象危險犯，參考德國、美國之認定標準，駕駛人
    於呼氣中酒精濃度達每公升0.55以上者，其肇事率為一般正
    常人之10倍，認為已達不能安全駕駛之程度〔法務部88年5
    月18日（88）法檢字第001669號函參照〕。本件被告飲酒後
    於下午5 時55分發生肇事結果，經查獲後，於同日晚間9 時
    16 分 測得呼氣酒精濃度仍高達每公升0.80毫克，足見被告
    飲酒後已達不能安全駕駛動力交通工具之程度甚明。被告之
    自白核與事實相符，應可採信。故本件事證明確，被告犯行
    均堪以認定，應依法論科。
三、核被告乙○○所為，係犯刑法第185 條之3 公共危險罪、第
    185 條之4 肇事致人受傷逃逸罪。被告所犯上開2 罪間，犯
    意各別，罪名不同，應予分論併罰。爰審酌飲用酒類後駕駛
    動力交通工具，極易造成他人生命、身體、財產損害，被告
    仍貪杯犯之。而被告於交通事故發生後3 小時接受測酒精濃
    度測試時，體內酒精濃度仍達每公升0.8 毫克，此等對公共
    安全具有極高之危險程度，且於肇事後，未為任何積極救助
    或照護，即駕車離去而逃逸，置被害人於不顧，顯然欠缺責
    任感，然其於本院審理時坦承犯行，並於案後與被害人達成
    和解，賠償告訴人所受之損害，有雲林縣東勢鄉調解委員會
    調解筆錄1 紙在卷可稽，智識程度為國小畢業、職業為務農
    等一切情狀，分別量處如主文所示之刑，並定其應執行刑，
    以示懲儆。末查，被告前未曾因故意犯罪受有期徒刑以上刑
    之宣告，有臺灣高等法院被告前案紀錄表一份附卷可稽，經
    此刑之宣告後，應知警惕，信無再犯之虞，本院因認暫不執
    行其刑為當，爰併宣告緩刑2 年，以啟自新。並命被告於判
    決確定後，向公庫支付50,000元，分20期支付，每期支付
    2,500 元，以加強緩刑之警惕效果。
據上論斷，應依刑事訴訟法第273 條之1 第1 項、第284 之1、
第299 條第1 項前段，刑法第185 條之3 、第185 條之4 、第51
條第5 款、第74條第1 項第1 款、第2 項第4 款，刑法施行法第
1 條之1 ，判決如主文。
本案經檢察官甲○○到庭執行職務
中　　華　　民　　國　　96　　年　　3 　　月　　30　　日
                  刑事第一庭    法  官  楊昱辰
以上正本證明與原本無異。
如不服本判決，應於判決收受後10日內，向本院提出上訴狀（須
附繕本）。
                                書記官　黃秋萍
中　　華　　民　　國　　96　　年　　3 　　月　　30　　日
中華民國刑法第185條之3
服用毒品、麻醉藥品、酒類或其他相類之物，不能安全駕駛動力
交通工具而駕駛者，處1 年以下有期徒刑、拘役或3 萬元以下罰
金。
中華民國刑法第185條之4
駕駛動力交通工具肇事，致人死傷而逃逸者，處6 月以上5 年以
下有期徒刑。
